【裁判字號】    94,家上,153
【裁判日期】    950913
【裁判案由】    分割遺產
【裁判全文】
臺灣高等法院臺中分院民事裁定    94年度家上字第153號
上  訴  人  乙○○
上列當事人因與上訴人甲○○等八人間請求分割遺產事件，對於
中華民國95年4月6日本院第二審判決，提起上訴，經最高法院發
回，本院裁定如下：
    主      文
上訴人應於收受本裁定正本七日內補繳裁判費新台幣壹拾壹萬零
伍拾元。
    理      由
一、按訴訟標的之價額，由法院核定。核定訴訟標的之價額，以
    起訴時之交易價額為準；無交易價額者，以原告就訴訟標的
    所有之利益為準。又分割共有物涉訟，以原告因分割所受利
    益之價額為準。第77-1條第1、2項、及第77-11條分別定有
    明文。再按請求分割共有物事件上訴時，其訴訟標的價額及
    上訴利益額，均應以原告起訴時因分割所受利益之客觀價額
    為準，不因被告或原告提起上訴而有所歧異 (最高法院86年
    度台抗字第443號、及94年度台抗字第146號裁定意旨參照）
    。
二、經查：本件請求分割遺產事件，上訴人甲○○等八人於原審
    起訴請求其等為被繼承人林貴祿之子女、及代位繼承人，上
    訴人乙○○為林貴祿續弦之配偶，兩造均為林貴祿之法定第
    一順位繼承人，林貴祿於民國89年1月10日死亡，死亡時留
    有原判決附表一編號1至10、及編號11、12之遺產，其中編
    號11、12所示之遺產，兩造已協議分配完畢，其餘遺產即上
    開編號1至10部分之遺產無法達成分割協議，尚未分配，上
    訴人甲○○等八人乃提起本件分割遺產之訴，經本院核計上
    開編號1至10之遺產，於起訴時之價額為新台幣（下同）8,
    760,086元 (見原審判決書第二頁上訴人主張、及附表一所
    示之金額；又本院調查結果亦認定系爭遺產之總價額為8,76
    0,086元，見本院判決書第十一頁記載），依首揭見解，上
    訴人乙○○上訴利益額，應以上訴人甲○○等八人於起訴時
    因分割系爭遺產所受利益之客觀價額為準，依上訴人甲○○
    等八人就系爭遺產應繼分總計為六分之五計算，系爭請求分
    割之遺產價額為7,300,071元，則上訴人乙○○不服本院判
    決提起上訴，其請求分割系爭遺產第三審上訴所受利益價額
    即為7,300,071元，應徵第三審裁判費110,053元，茲依民事
    訴訟法第481條、第442條第2項前段規定，限上訴人等於收
    受本裁定正本7日內，如數逕向本院補繳。
三、上訴人逾期未依本裁定補正者，即依法裁定駁回其上訴。
中    華    民    國    95    年    9    月    13    日
                    民事第四庭審判長法  官   黃斐君
                                    法  官   陳蘇宗
                                    法  官   張浴美
以上正本係照原本作成。
如不服本裁定應於裁定送達後10日內向本院提出抗告理由狀（須
按他造人數附具繕本），並繳納抗告裁判費新台幣1,000元。
                                    書記官   郭振祥
中    華    民    國    95    年    9     月    13    日
                                                      Ｄ


司法院資訊處製作；財團法人民間司法改革基金會備份。
